臺灣苗栗地方法院刑事判決　　　　　　　　　　　　　九十三年度易字第一四九號
　　公　訴　人　臺灣苗栗地方法院檢察署檢察官
　　被　　　告　甲○○
右列被告因竊盜案件，經檢察官提起公訴（九十三年度偵字第一二五一號）本院依簡
式審判程序審理，判決如左：
    主  文
甲○○連續攜帶兇器竊盜，累犯，處有期徒刑壹年，扣案之梅花板手貳支沒收。
    事  實
一、甲○○曾因竊盜案件，經本院以八十七年度易字第八二三號判決判處有期徒刑十
    月確定，又因竊盜案件，經本院以八十八年度易字第一一七號判決判處有期徒刑
    六月確定，二罪接續執行，於民國八十九年三月二十三日因縮短刑期執行完畢。
二、甲○○基於意圖為自己不法所有之概括犯意，（一）於九十二年十二月十六日上
    午某時、同日下午某時、九十二年十二月十八日某時、九十三年一月六日某時，
    ，持其所有、客觀上對人之生命、身體、安全具有危險性之梅花板手二支，在苗
    栗縣造橋鄉造橋火車站第二月台下方（起訴書誤載為台鐵基起山線一百三十公里
    八百公尺處），以上開工具竊取台灣鐵路管理局（下稱台鐵）所有、乙○○負責
    維護之不鏽鋼電纜線槽共計約三、四十支（起訴書誤載為六十支）（前三次甲○
    ○均順利得手，九十三年一月六日某時那次因竊取時被附近民眾看到，急忙離開
    現場而未得手），得手後帶至苗栗縣苗栗市○○路上不知情之張秀欽所經營之晉
    昇舊貨行變賣，得款供己花用。（二）又於九十三年三月十七日上午九時許，在
    苗栗縣造橋鄉台鐵基起山線一百三十公里八百公尺處，徒手竊取台鐵所有、丙○
    ○負責維護之鐵軌護欄一支，得手後欲駕車載往晉昇舊貨行變賣途中，為警在同
    市○○路停車場前查獲，且在車上扣得前開梅花板手二支，甲○○並於警詢時主
    動向警供承另竊取上開不鏽鋼電纜線槽等情。
三、案經苗栗縣警察局移送臺灣苗栗地方法院檢察署檢察官偵查起訴。
    理  由
一、程序方面：
    本件被告甲○○所犯為刑法第三百二十一條第一項第三款等罪，核屬刑事訴訟法
    第二百七十三條之一第一項所定死刑、無期徒刑、最輕本刑為三年以上有期徒刑
    以外之罪，亦非高等法院管轄之第一審案件，而被告於本院行準備程序中就被訴
    事實為有罪之陳述，經告知被告簡式審判程序之旨並聽取當事人意見後，本院合
    議庭裁定由受命法官獨任進行簡式審判程序，合先敘明。
二、認定犯罪事實所根據的證據及理由：
    (一)被告甲○○於偵、審中自白前揭竊盜犯行。
    (二)證人即台鐵之技術領班乙○○於警詢時證述造橋火車站第二月台下方之不鏽鋼
      電纜線槽遭竊一節，證人即台鐵之工務助理員丙○○於警詢時證述該鐵軌護欄
      確實為台鐵所有，證人張秀欽於警詢時證述被告有將不鏽鋼電纜線槽帶至晉昇
      舊貨行變賣一節。
    (三)證人丙○○出具之贓物認領保管單一紙、被告出具之讓渡切結書二紙及失竊地
      點照片十幀附卷可考，另有被告所有供其竊取不鏽鋼電纜線槽用之梅花板手二
      支扣案可資佐證。
    (四)由上述各節參互佐證，被告自白核與事實相符，應堪採信。本件事證明確，被
      告犯行足以認定。
三、論罪科刑的理由：
    (一)梅花板手屬鐵製物品，客觀上足致他人生命、身體、安全發生危害，應屬刑法
      第三百二十一條第一項第三款所謂之兇器，是核被告於九十二年十二月十六日
      上午某時、同日下午某時、九十二年十二月十八日某時所為，係犯刑法第三百
      二十一條第一項第三款之攜帶兇器竊盜罪，被告於九十三年一月六日某時所為
      ，係犯刑法第三百二十一條第二項、第一項第三款之攜帶兇器竊盜未遂罪，被
      告於九十三年三月十七日上午九時許所為，係犯刑法第三百二十條第一項之竊
      盜罪。
    (二)被告上開多次竊盜犯行，時間密接，所犯均為基本構成要件相同之罪名，顯係
      基於概括犯意而為，為連續犯，應依刑法第五十六條論以攜帶兇器竊盜一罪，
      並加重其刑。
    (三)被告有事實欄所載犯罪科刑及執行情形，此有臺灣高等法院被告全國前案紀錄
      表一份可查，其受有期徒刑執行完畢後，五年以內再犯本件有期徒刑以上之罪
      ，為累犯，應依刑法第四十七條規定加重其刑。
    (四)被告就竊取不鏽鋼電纜線槽部分雖於犯罪未發覺時主動向警供承上情，此經被
      告陳述甚明，並有苗栗縣警察局九十三年三月十七日苗警刑經字第００九三０
      ０四三六七九號刑事案件移送書一份足憑，惟裁判上一罪僅陳述部分未發覺之
      犯罪行為，並不符合刑法第六十二條之規定，不應認有自首之效力（最高法院
      七十二年第二次刑庭會議決議參照），是本件尚不能依刑法上自首之規定減輕
      其刑，併此敘明。
    (五)審酌被告犯罪動機、手段、所生損害，及犯後坦承犯行，態度良好等一切情狀
      ，爰量處如主文所示之刑，雖公訴人求處被告有期徒刑一年二月，然綜合前揭
      情狀，認公訴人求刑稍嫌過重，乃量處如主文所示之刑，附此敘明。
    (六)扣案之梅花板手二支，係被告所有供其竊取不鏽鋼電纜線槽用之工具，業據被
      告供述甚明，應依刑法第三十八條第一項第二款之規定予以宣告沒收。
四、適用法律依據：
    (一)刑事訴訟法第二百七十三條之一第一項，第二百九十九條第一項前段。
    (二)刑法第五十六條、第三百二十一條第一項第三款、第四十七條、第三十八條第
      一項第二款。
本案經檢察官林文中到庭執行職務。
中　　　華　　　民　　　國　　九十三　　年　　　四　　　月　　　八　　　日
                          　　　臺灣苗栗地方法院刑事第二庭
                                    　　法　官  張　文　毓
右正本證明與原本無異
如不服本判決應於送達後十日內向本院提出上訴狀
                                        書記官  黃  士  益
中　　　華　　　民　　　國　　九十三　　年　　　四　　　月　　　八　　　日
附錄本判決論罪科刑法條
刑法第三百二十一條第一項第三款：
犯竊盜罪而有左列情形之一者，處六月以上五年以下有期徒刑：
  三、攜帶兇器而犯之者。
